【裁判字號】    92,交易,169
【裁判日期】    920901
【裁判案由】    過失傷害
【裁判全文】
臺灣桃園地方法院刑事判決                        九十二年度交易字第一六九號
    公  訴  人  臺灣桃園地方法院檢察署檢察官
    被      告  乙○○○
右列被告因過失傷害案件，經檢察官聲簡易判決處刑（九十一年度偵字第一一五二九
號），經本院認有刑事訴訟法第四百五十一條之一第四項但書第一款情形，改行通常
訴訟程序，本院判決如左：
    主      文
乙○○○因過失傷害人，處拘役伍拾日，如易科罰金，以佰元折算壹日。
    事      實
一、乙○○○於民國（下同）九十一年五月一日上午九時五十五分許，駕駛車牌號碼
    Ｆ五－二○二○號自小客車，沿桃園縣中壢市○○路○○道欲右轉往崁頂路方向
    行駛時，行經該中美路支線道與元化路幹道線交岔路口，欲右轉彎行駛元化路時
    ，本應注意汽車行經交岔路口，支線道車應暫停讓幹線道車先行，且依當時天候
    晴、日間自然光線、路面乾燥、無缺陷、無障礙物、視距良好等情況，又無不能
    注意之情形，竟疏於注意穿越幹線道車之際，適有丙○○駕駛車號ＪＬ七－一六
    一號機車直行行駛元化路幹線道行經該交岔路口之狀況，貿然未讓丙○○之直行
    車先行，致二車碰撞，使丙○○受右踝扭傷血腫合併韌帶斷裂傷害。乙○○○於
    車禍肇事後，在其犯罪未經有偵查犯罪職權之機關或公務員發覺前，即撥打電話
    報警，並向前來處理之員警坦承犯罪，並接受裁判。
二、案經丙○○訴由桃園縣警察局中壢分局報請臺灣桃園地方法院檢察署檢察官偵查
    起訴。
    理      由
一、訊之被告乙○○○固坦承有於右揭時、地駕車與告訴人丙○○發生碰撞之事實，
    惟否認有前開犯行，辯稱：係告訴人於伊轉彎快完時，自後方撞伊車云云。經查
    ，右揭犯罪事實，業據證人即告訴人丙○○於警訊及偵審中指述綦詳，此外，並
    有桃園縣警察局道路交通事故調查報告表、車禍現場照片影本三張、告訴人丙○
    ○因此受傷，另有診斷證明書一件附卷可稽，再參以告訴人丙○○於警訊時證稱
    伊機車的右側遭擦傷受損，其本人受傷之部位係右踝扭傷、血腫合併韌帶斷裂傷
    害等情，而被告所駕之車輛係左側車身遭傷，左側車頭也受損等車損狀況，此並
    經證人即處理本件車禍之警員甲○○證述被告所駕車輛之車損係在左側靠前輪部
    位（見本院九十二年四月二十四日訊問筆錄）觀之，被告前開辯稱本案係告訴人
    於伊轉彎快完時，自後方撞伊云云，顯與事實不符，不足採信。次按汽車駕駛人
    應注意汽車行經交岔路口時，支線道車應暫停讓幹線道車先行，道路交通安全規
    則第一百零二條第二款訂有明文。被告於上開時地駕車右轉彎行駛前開道路時，
    本應注意前方是否有直行車，讓直行車先行，且依當時天候晴、日間自然光線、
    路面乾燥、無缺陷、無障礙物、視距良好等情況，並非不能注意，竟疏於注意告
    訴人駕車直行前來之狀況，而未讓其先行，即貿然右轉彎以致肇事，致告訴人丙
    ○○受有前開傷害，被告之行為顯有過失。又被告之過失行為與告訴人丙○○受
    傷害間並具有相當因果關係。是綜上，被告前開過失犯行，應堪認定。
二、核被告乙○○○所為，係犯刑法第二百八十四條第一項前段之過失傷害罪。被告
    於車禍肇事後即自行報警處理，並向前來處理之員警坦承肇事，業據被告陳明在
    卷，並經證人甲○○即到場處理之警員證述明確，其在犯罪未發覺前，即向有偵
    查權之機關自首其罪，並接受裁判，應依刑法第六十二條前段減輕其刑。爰審酌
    被告犯罪之動機、目的、手段，及其並無前科，有臺灣高等法院被告全國前案紀
    錄表在卷可稽，品性尚佳、智識程度、過失之程度、告訴人受傷之程度，犯罪所
    生之損害，迄今尚未與告訴人達成民事上和解及犯罪後態度等一切情狀，量處如
    主文所示之刑，並諭知易科罰金之折算標準，以資懲儆。
三、本件原經檢察官聲簡易判決處刑，經本院認有刑事訴訟法第四百五十一條之一第
    四項但書情形，改行通常訴訟程序，併予明。
據上論斷，應依刑事訴訟法第四百五十二條、第二百九十九條第一項前段，刑法第二
百八十四條第一項前段、第六十二條前段、第四十一條第一項前段，罰金罰鍰提高標
準條例第一條前段、第二條，判決如主文。
本案經檢察官鍾和憲到庭執行職務。
中      華      民      國    九十二    年      九      月      一      日
                                      臺灣桃園地方法院刑事第十二庭
                                          法  官    游  紅  桃
右正本證明與原本無異。
如不服本判決，應於判決送達後十日內向本院提出上訴狀（應附繕本），上訴於臺灣
高等法院。
                                          書記官    張  嘉  雯
中      華      民      國    九十二    年      九      月      二      日
附論罪科刑依據之法條：
刑法第二百八十四條第一項
因過失傷害人者，處六月以下有期徒刑、拘役或五百元以下罰金，致重傷者，處一年
以下有期徒刑、拘役或五百元以下罰金。


司法院資訊處製作；財團法人民間司法改革基金會備份。
